臺灣高等法院刑事裁定
110年度抗字第1313號
抗  告  人  周金川



選任辯護人  陳士綱律師
            謝旻翱律師
上列抗告人因違反組織犯罪防制條例等案件，不服臺灣基隆地方
法院於中華民國110年8月6日所為110年度原訴字第9號延長羈押
裁定，提起抗告，本院裁定如下：
    主  文
抗告駁回。
    理  由
一、原裁定意旨略以：本件抗告人即被告周金川（下稱被告）因
    違反組織犯罪防制條例等案件，經臺灣基隆地方檢察署檢察
    官提起公訴，前經本院訊問後否認犯行，斟酌卷內證據認被
    告涉犯組織犯罪防制條例第3條第1項後段之參與犯罪組織、
    刑法第339條第1項詐欺、及刑法第339條之4第1項第2款之3
    人以上共同犯詐欺等罪，犯罪嫌疑重大。又尚有共犯未到案
    ，且被告所陳與到案共犯及被害人有所不符，有事實足認有
    勾串共犯或證人之虞，另本案屬組織犯罪，受害人數眾多，
    性質上有反覆實施之虞，有刑事訴訟法第101條第1項第2款
    、第101條之1第1項第7款之羈押原因及必要，於民國110年5
    月14日裁定羈押並禁止接見通信，羈押期間即將屆滿，依本
    案卷內事證，認被告犯詐欺、加重詐欺、參與犯罪組織等罪
    之犯罪嫌疑重大，斟酌被告於偵查及審理之初係否認全部犯
    罪，爾後於準備程序時始坦承部分犯行，然仍否認大部分犯
    行，且其所述與本案部分共同被告及被害人所述尚有不符，
    仍有羈押之原因，又被告本案犯行之相關被害人數眾多，受
    騙金額非低，可見犯罪所生之損害甚大。本院衡諸本案犯罪
    情節、審理進度、國家刑事司法權之有效行使、公共利益維
    護、被告人身自由私益及防禦權受限制程度等情，經斟酌比
    例原則，為維護後續審理之順利進行，實無從以具保或其他
    侵害人身自由較輕微之方式替代羈押，而有繼續羈押之必要
    ，惟尚無繼續禁止接見及通信之必要，爰裁定被告自110年8
    月14日起延長羈押2月等語。
二、抗告意旨略以：被告已於準備程序坦承詐欺事實，與其他否
    認犯行之同案被告對於犯行承認程度無異，而其他同案被告
    得以具保等其他替代手段，顯見被告認罪與否、認罪程度大
    小與延長羈押與否並無關聯，再者被告與告訴人、被害人所
    述不符部分，僅係就詐欺金額有所落差，告訴人、被害人之
    供述，自不得做為認定被告詐欺金額之唯一來源，及被害犯
    行評判、有罪宣告刑度之標準，原裁定以此做為延長羈押理
    由，變相侵害憲法賦予被告不自證己罪之基本權利，又原審
    審理程序尚未進行被告與同案被告、被害人交互詰問，僅以
    被告坦承部分犯行，即認犯嫌重大，恐有勾串共犯、證人情
    事，未能以卷內資料舉證被告有勾串共犯、證人之虞，顯未
    就羈押原因詳以敘明輔以卷證證明，恐將羈押此一憲法認定
    必要手段，做為實務審理案件押人取供之手段，原裁定亦未
    斟酌具保、責付或限制住居等侵害性較小之手段，是否均不
    足以確保追訴、審判或執行程序之順利進行，始予延長羈押
    ，顯已違反大法官解釋第665號、第654號、第653號、第392
    號解釋意旨，且被告偵、審程序均在押，無益被害人與被告
    和解之達成，彌補被害人之損失。為此，謹請撤銷原延長羈
    押之裁定，更為其他限制住居、限制出境、交保、責付並佐
    以禁止接觸同案被告及證人等強制處分，以衡平司法權之有
    效行使及被告人權等語。
三、按「羈押被告，偵查中不得逾2月，審判中不得逾3月。但有
    繼續羈押之必要者，得於期間未滿前，經法院依第101條或
    第101條之1之規定訊問被告後，以裁定延長之」、「延長羈
    押期間，偵查中不得逾2月，以延長1次為限。審判中每次不
    得逾2月，如所犯最重本刑為10年以下有期徒刑以下之刑者
    ，第一審、第二審以3次為限，第三審以1次為限」，刑事訴
    訟法第108條第1項前段、第5項定有明文。查被告因違反組
    織犯罪防制條例等案件，前經原審訊問後，認其犯罪嫌疑重
    大，有刑事訴訟法第101條第1項第2款、第101條之1第1項第
    7款所定之羈押原因，且有羈押之必要，於110年5月14日裁
    定羈押並禁止接見通信在案。於原羈押期間未滿之前，原審
    於110年7月22日訊問被告後，認羈押原因仍然存在，且有繼
    續羈押及禁止接見通信之必要，於110年8月6日為本件裁定
    ，諭知被告之羈押期間自110年8月14日起延長2月，此延押
    裁定已於110年8月9日合法送達於被告等情，有相關訊問筆
    錄、押票、刑事裁定書、送達證明可稽，其羈押及延長羈押
    之程序於法均無不合，合先敘明。
四、次按，執行羈押後，有無繼續之必要，係由法院斟酌訴訟進
    行程度及其他一切情事而為認定。羈押被告之目的，在於確
    保訴訟程序之進行、確保證據之存在及真實、確保刑罰之執
    行，而被告有無羈押之必要，及羈押後其原因是否仍然存在
    ，有無繼續羈押之必要，應否延長羈押等，均屬事實認定之
    問題，法院有依法認定裁量之職權，自得就具體個案情節予
    以斟酌決定，如就客觀情事觀察，法院許可羈押或延長羈押
    之裁定，在目的與手段間之衡量，並無明顯違反比例原則情
    形，即無違法或不當可言。又關於羈押或延長羈押與否之審
    查，其目的係在判斷是否符合實施羈押強制處分之要件，並
    非認定被告有無犯罪之實體審判程序，故無須嚴格證明，相
    關證據只須達釋明之程度即可，而不必至有罪確信之程度。
    經查，原審認被告犯罪嫌疑重大，羈押原因並未消滅，且目
    前仍有羈押之必要，而為本件裁定，已敘明其所憑事證及理
    由，經核並無違法或不當，應予維持。
五、被告固以前詞，提起本件抗告，惟查：
  (一)被告僅坦承詐欺部分之犯罪事實，惟依檢察官提出之被害人之證述、通訊監察譯文、監視器畫面、扣押物品目錄表及扣押物照片、入出境資料連結作業查詢單、被告及共犯等人之行動電話留存資訊、被害人金融帳戶交易資料等，認被告涉犯組織犯罪條例第3條第1項後段參與犯罪組織罪及刑法第339條之4三人以上共同詐欺取財罪等罪嫌，已達犯罪嫌疑重大之程度，核屬有據。而被告所述情節與被害人所述不盡相符，且依證人證詞、監視器畫面及通訊監察譯文觀之，被告有避重就輕及刻意掩飾隱匿其他共犯之嫌，致其及共犯整體犯罪情節有晦暗不明之危險，再參以被告參與集團性犯罪，本案涉案人數甚多、規模不小，另有諸多共犯及被害人尚未到案，被告所述與其他共犯之供述亦有出入，尚待原審調查釐清，且此類共同詐欺被害人財產之事實查明，有賴共犯間供述之勾稽比對，倘有機會相互勾串，恐有使案情陷於混沌不明之高度可能性，是有事實足認有勾串共犯或證人之虞。再依被告涉嫌情節、本案屬集團性反覆犯罪，及被告於檢察官偵訊及法院羈押訊問時，均自承108年間因涉及靈骨塔詐欺案遭檢警偵辦之情觀之，有事實足認被告有反覆實行同一詐欺取財罪之虞，具有刑事訴訟法第101條之1第1項第7款之羈押原因。
　　　又原審尚未對相關證人進行交互詰問，目前階段，為確保審判、執行程序，避免造成國家刑罰權難以實現之危險增高，並衡諸被告人身自由及所涉犯嫌對於社會之危害性，對被告維持羈押，無違比例原則。原審因而認定羈押原因並未消滅，且目前仍有羈押之必要，無從以具保方式代替，均屬有據。抗告意旨所執前詞，並無可採。
（二）從而，被告僅憑前詞，提起本件抗告，為無理由，應予駁回。
據上論斷，應依刑事訴訟法第412條，裁定如主文。
中　　華　　民　　國　　110 　年　　8 　　月　　26　　日
              　　刑事第十二庭  審判長法　官  陳如玲　　
                                      法　官  蔡如惠
                                      法　官  廖建瑜
以上正本證明與原本無異。
不得再抗告。
                                      書記官  邵佩均
中　　華　　民　　國　　110 　年　　8 　　月　　26　　日